el: Μορφή προϊόντος κεριού/γυαλιστικού οχήματος: Σπρέι αεροζόλ; Κρέμα; Αφρός; Τζελ; Υγρό; Πάστα; Σπρέι; Στικ; Μαντηλάκια; Άλλο
ja: 車両用ワックス／ポリッシュ商品形態: エアゾールスプレー; クリーム; フォーム; ジェル; リキッド; ペースト; スプレー; スティック; ワイプ; その他
nl: Voertuig wax/polish productvorm: Spuitbus; Crème; Schuim; Gel; Vloeistof; Pasta; Spray; Stick; Doekjes; Overige
vi: Dạng sản phẩm sáp/đánh bóng xe: Bình xịt nén khí; Dạng kem; Dạng bọt; Dạng gel; Dạng lỏng; Dạng sệt; Dạng xịt; Dạng thỏi; Khăn ướt; Khác
fr: Forme de la cire ou du polish automobile: Vaporisateur aérosol; Crème; Mousse; Gel; Liquide; Pâte; Spray; Bâton; Lingettes; Autre
zh-CN: 车蜡/抛光剂产品规格: 气雾剂; 霜状; 泡沫; 凝胶; 液体; 膏状; 喷雾; 棒状; 湿巾; 其他
fi: Ajoneuvovahan/kiillotusaineen muoto: Aerosolisuihke; Voide; Vaahto; Geeli; Neste; Tahna; Suihke; Puikko; Puhdistusliinat; Muu
pl: Forma wosku/politury samochodowej: Spray w aerozolu; Krem; Pianka; Żel; Płyn; Pasta; Spray; Sztyft; Chusteczki; Inne
zh-TW: 汽車蠟/拋光劑商品型態: 氣壓噴霧; 乳霜; 泡沫; 凝膠; 液體; 膏狀; 噴霧; 棒狀; 濕紙巾; 其他
hu: Járműviasz/-polírozó termék formája: Aeroszolos spray; Krém; Hab; Gél; Folyadék; Paszta; Spray; Stift; Törlőkendő; Egyéb
nb: Produktform for bilvoks/-polering: Aerosolspray; Krem; Skum; Gelé; Væske; Pasta; Spray; Stift; Servietter; Annet
cs: Forma vosku/leštěnky: Aerosolový sprej; Krém; Pěna; Gel; Tekutina; Pasta; Sprej; Tyčinka; Ubrousky; Jiné
ko: 차량용 왁스/광택제 제품 형태: 에어로졸 스프레이; 크림; 폼; 젤; 액상; 페이스트; 스프레이; 스틱; 와이프; 기타
es: Formato de producto de la cera/abrillantador para vehículos: Spray en aerosol; Crema; Espuma; Gel; Líquido; Pasta; Spray; Barra; Toallitas; Otro
ro-RO: Forma produsului de tip ceară/soluție de lustruit (polish) auto: Spray aerosol; Cremă; Spumă; Gel; Lichid; Pastă; Spray; Baton; Șervețele; Altele
sk-SK: Produktová forma vosku/leštidla na vozidlá: Aerosólový sprej; Krém; Pena; Gél; Tekutina; Pasta; Sprej; Tyčinka; Utierky; Iné
ru: Форма автомобильного воска или полироли: Аэрозольный спрей; Крем; Пена; Гель; Жидкость; Паста; Спрей; Стик; Салфетки; Другое
en: Vehicle wax/polish product form: Aerosol spray; Cream; Foam; Gel; Liquid; Paste; Spray; Stick; Wipes; Other
tr: Araç cila/parlatıcı ürün formu: Aerosol sprey; Krem; Köpük; Jel; Sıvı; Macun; Sprey; Stick; Mendil; Diğer
hr-HR: Obrazac za vosak/poliranje vozila: Aerosolni sprej; Krema; Pjena; Gel; Tekućina; Pasta; Sprej; Stick; Maramice; Ostalo
sl-SI: Oblika izdelka za voskanje/poliranje vozila: Aerosolno pršilo; Krema; Pena; Gel; Tekočina; Pasta; Pršilo; Stik; Robčki; Drugo
bg-BG: Форма на продукта за вакса/препарат за полиране за превозно средство: Аерозолен спрей; Крем; Пяна; Гел; Течност; Паста; Спрей; Стик; Кърпички; Друго
lt-LT: Transporto priemonės vaško / poliravimo priemonės forma: Aerozolis; Kremas; Puta; Gelis; Skystis; Pasta; Purškiklis; Pieštukas; Servetėlės; Kita
de: Produktform von Fahrzeugwachs/-politur: Aerosol-Spray; Creme; Schaum; Gel; Flüssigkeit; Paste; Spray; Stick; Tücher; Sonstiges
it: Forma della cera/lucidante per veicoli: Spray aerosol; Crema; Schiuma; Gel; Liquido; Pasta; Spray; Stick; Salviette; Altro
pt-PT: Formato do produto de cera/polimento para veículos: Spray aerossol; Creme; Espuma; Gel; Líquido; Pasta; Spray; Bastão; Toalhitas; Outro
th: แว๊กซ์/ขัดเงารถยนต์ สินค้าฟอร์ม: สเปรย์ละอองลอย; ครีม; โฟม; เจล; ของเหลว; ขี้ผึ้ง; สเปรย์; แท่ง; แผ่นเช็ด; อื่นๆ
sv: Produktform för fordonsvax/polering: Aerosolspray; Kräm; Skum; Gel; Vätska; Pasta; Spray; Stift; Servetter; Övrigt
pt-BR: Cera/polidor veicular forma do produto: Spray aerossol; Creme; Espuma; Gel; Líquido; Pasta; Spray; Bastão; Lenços; Outro
da: Produktform for bilvoks eller -polish: Aerosolspray; Creme; Skum; Gel; Væske; Pasta; Spray; Stift; Servietter; Andet